# 股份有限公司重新变更为有限公司

提问人：az240492 时间：2015-09-28 13:06:34
目前有家公司由于前期股改不规范，想重新变更为有限公司，重新股改。请问： （ 1 ）会计上如何处理？ （ 2 ）可能会产生哪些风险？

回答人：chenyiwei
具体程序应该会与有限责任公司变更为股份有限公司的程序类似，按照公司变更组织形式进行工商变更登记，按基准日经审计的账面净资产，基于股东大会决议和合同、协议、章程等确定的变更方案，折合为有限责任公司的实收资本和资本公积——资本溢价。应关注问题与有限责任公司变更为股份有限公司时的应关注问题类似。